臺灣高等法院高雄分院刑事判決　　　　 94年度上訴字第886號
上　訴　人　臺灣高雄地方法院檢察署檢察官
被　　　告　甲○○
上列上訴人因被告違反毒品危害防制條例案件，不服臺灣高雄地
方法院94年度訴字第940 號中華民國94年5月23日第一審判決（
起訴案號：臺灣高雄地方法院檢察署94年度毒偵字第2052號，移
送併辦案號：同檢察署94年度毒偵字第5468、5967號），提起上
訴，本院判決如下：
    主  文
原判決撤銷。
甲○○連續施用第一級毒品，累犯，處有期徒刑壹年貳月。
扣案海洛因貳包 (合計淨重零點貳貳公克、空包裝重零點肆陸公
克），海洛因壹小包（淨重零點零捌公克、空包裝重零點貳伍公
克），海洛因壹小包（淨重零點柒公克，空包裝重零點壹捌公克
），均沒收銷燬之。
    事  實
一、甲○○有違反麻醉藥品管理條例、重利、毒品危害防制條例
    等前科，其於民國（以下同）89年間因施用毒品案件，經臺
    灣高雄地方法院檢察署檢察官聲請台灣高雄地方法院於89年
    8 月24日以89年度毒聲字第6714號裁定送觀察、勒戒後，認
    有繼續施用之傾向，再經檢察官聲請本院以90年度毒聲字第
    926 號裁定令入戒治處所施以強制戒治，復因其執行戒治成
    效良好，經聲請台灣高雄地方法院以90年度毒聲字第3901號
    裁定停止戒治，所餘戒治期間付保護管束，於90年7 月10日
    停止戒治處分執行而釋放，經檢察官於91年2 月7 日以91年
    度戒毒偵字第111 號為不起訴處分確定。復於92年間因施用
    毒品案件，經臺灣高雄地方法院檢察署檢察官聲請台灣高雄
    地方法院以91年度毒聲字第8127號裁定令入戒治處所施以強
    制戒治，再因其執行戒治成效良好，經檢察官聲請台灣高雄
    地方法院以92年度毒聲字第4098號裁定停止戒治，所餘戒治
    期間付保護管束，於92年7 月25日停止戒治處分執行而釋放
    ，其於該次所犯施用第一、二級毒品案件，經分別判處有期
    徒刑8 月、4 月，定應執行有期徒刑10月確定，於93年12月
    4 日縮短刑期執行完畢（構成累犯），仍不知悔改，明知海
    洛因係毒品危害防制條例第2 條第2 項第1 款明定之第一級
    毒品，不得持有、施用，竟於強制戒治執行完畢釋放後，5
    年內復基於施用第一級毒品海洛因之概括犯意，自94年2 月
    10日起至94年7 月7 日止，在高雄市前鎮區某公園內，將海
    洛因混合水置入注射針筒注射手臂之方式，施用海洛因多次
    ，每隔數日施用1 次，嗣先於94年2 月25日上午11時50分許
    ，為警在高雄市○○區○○路與高速公路口巡邏時發現行跡
    可疑而查獲，並當場扣得其持有供施用之海洛因2 包 (淨重
    0.22公克、空包裝重0.46公克)。 又於同年5 月20日15時10
    分許，在高雄縣鳳山市○○路與文南街口再度為警查獲，並
    扣得海洛因1 小包（淨重0.08公克，空包裝重0.25公克）。
    又於同年7月7 日14時30分許，在高雄市前鎮區○○○路396
    巷口第3 次為警查獲，並扣得海洛因1 小包（淨重0.07公克
    、空包裝重0.18公克）。
二、案經高雄市政府警察局移送臺灣高雄地方法院檢察署檢察官
    偵查起訴，暨高雄縣政府警察局鳳山分局、高雄市政府警察
    局小港分局移送同檢察署檢察官函請併案審理。
    理  由
一、上揭被告連續施用第一級毒品海洛因之事實，業經被告甲○
    ○分別於原審審理時及偵查中自白不諱，且被告甲○○第1
    次被查獲經警採取其尿液，送請高雄市立凱旋醫院初步以酵
    素免疫法（EIA）檢 驗，再以氣相層析質譜法（GC/MS）確
    認檢驗結果，呈嗎啡陽性反應等情，此有高雄市立凱旋醫院
    濫用藥物尿液檢驗報告 (轉碼編號00000000) 及高雄市政府
    警察局保安警察大隊刑案移送專責組偵辦毒品危害防制條例
    嫌疑人尿液採證代碼對照表各1 紙附卷可稽，其第2 、3 次
    被查獲經警採取其尿液，送請檢驗結果，呈嗎啡陽性反應，
    此亦有台灣檢驗科技股份有限公司94年6 月8 日編號KＺ0000
    00000000號濫用藥物尿液檢驗報告，及高雄市立凱旋醫院94
    年7 月19日轉碼編號00000000號濫用藥物尿液檢驗報告可憑
    ，並有扣案之粉末2 小包、1 小包、1 小包可資佐證，復有
    搜索扣押筆錄扣押物品目錄表各1 份可憑，又扣案之上開粉
    末2 小包、1 小包經送請法務部調查局鑑驗結果，均係第一
    級毒品海洛因 (淨重0.22公克、空包裝重0.46公克，淨重0.
    08公克、空包裝重0.25公克)， 此有該局調科壹字第220019
    740 、000000000 號鑑定通知書1 紙在卷足考，又另1 小包
    （淨重0.07克、空包裝重0.18公克），亦有該局第00000000
    0 號鑑定書可憑。按海洛因施用入人體後水解還原成嗎啡，
    再循嗎啡之代謝方式排出體外，業據行政院衛生署藥物食品
    檢驗局73藥檢壹字第030221號函說明綦詳，且依醫學臨床實
    驗及根據英國藥學會出版Isolation andIndenti fica tion
    of Drugs一書第293 頁載明：海洛因經注射入人體後，在體
    內迅速水解成6Mono a cety Imorphine，再緩緩繼續水解成
    嗎啡，然後再循嗎啡之代謝方式排出，同書第431 至432 頁
    並載有：嗎啡經注射入人體後，約50% 以上於8 小時內自尿
    中排出，至24小時排出約90% ，但48小時後仍有微量可檢出
    等語。準此，足徵被告甲○○自白施用施用海洛因之犯行，
    與事實相符，堪信為真實。次按犯毒品危害防制條例第10條
    施用第一級毒品之罪者，檢察官應聲請法院裁定令被告入勒
    戒處所觀察、勒戒，經觀察、勒戒後，認有繼續施用毒品傾
    向者，檢察官應聲請法院裁定令入戒治處所強制戒治，強制
    戒治執行完畢釋放後5 年內再犯第10條之罪，檢察官應依法
    追訴，此觀諸毒品危害防制條例第20條第1 項、第2 項、第
    23條第2 項前段規定自明。被告於89年間因施用毒品案件，
    經臺灣高雄地方法院檢察署檢察官聲請台灣高雄地方法院以
    89年度毒聲字第6714號裁定送觀察、勒戒後，認有繼續施用
    之傾向，再聲請台灣高雄地方法院以90年度毒聲字第926 號
    裁定令入戒治處所施以強制戒治，復因其執行戒治成效良好
    ，經聲請本院以90年度毒聲字第3901號裁定停止戒治，所餘
    戒治期間付保護管束，於90年7 月10日停止戒治處分執行而
    釋放，經檢察官於91年2 月7 日以91年度戒毒偵字第111 號
    為不起訴處分確定。復於92年間因施用毒品案件，經臺灣高
    雄地方法院檢察署檢察官聲請台灣高雄地方法院以91年度毒
    聲字第8127號裁定令入戒治處所施以強制戒治，再因其執行
    戒治成效良好，經檢察官聲請台灣高雄地方法院以92年度毒
    聲字第4098號裁定停止戒治，所餘戒治期間付保護管束，於
    92年7 月25日停止戒治處分執行而釋放，此有臺灣高等法院
    被告前案紀錄表1 份附卷可參，其於強制戒治執行完畢釋放
    後，5 年內再犯本件施用第一級毒品海洛因之犯行，事證明
    確，其犯行已堪認定。
二、按海洛因為毒品危害防制條例第2 條第2 項第1 款所明定之
    第一級毒品。核被告甲○○所為，係犯同條例第10條第1 項
    施用第一級毒品罪。被告甲○○持有第一級毒品海洛因後進
    而施用，持有之低度行為各為施用之高度行為所吸收，不另
    論持有第一級毒品之罪。被告甲○○先後多次施用第一級毒
    品海洛因犯行，時間緊接，手法相同，所犯又係構成要件罪
    名相同之罪，顯係基於概括犯意為之，為連續犯，依刑法第
    56條之規定，論以1 罪。被告甲○○自94年2 月25日以後至
    同年7 月7 日施用第一級毒品部分雖未据起訴，惟此部分與
    起訴部分有連續犯裁判上一罪關係，亦為起訴效力所及，本
    院自得一併審究。又被告甲○○於92年間所犯施用第一、二
    級毒品案件，經分別判處有期徒刑8 月、4 月，定應執行有
    期徒刑10月確定，於93年12月4 日縮短刑期執行完畢，此有
    上開臺灣高等法院被告前案紀錄表1 份附卷可參，其於執行
    完畢5 年內再犯本件有期徒刑以上之罪，為累犯，依法加重
    其刑。
三、原審予以論科，固非無見，惟查原審就被告甲○○自94年2
    月25日以後施用第一級毒品部分未及審究，尚有未洽（原審
    於94年5 月23日宣判，被告甲○○於94年5 月20日、同年7
    月7 日又第2 、3 次被查獲部分，即94年2 月25日至同年7
    月7 日施用毒品部分，檢察官於94年7 月21、27日才移送併
    辦），檢察官上訴請求就被告甲○○第2 、3 次被查獲該施
    用第一級毒品部分併案審判，為有理由，原判決自應予撤銷
    改判。審酌被告甲○○前有施用毒品前科，歷經觀察、勒戒
    及強制戒治程序後，仍未能徹底戒絕毒品，且屢經查獲，隨
    即再犯，顯見意志不堅，其施用毒品乃戕害自己之身心健康
    ，其犯後已坦承犯行，共被查獲3 次等一切情狀，爰量處有
    期徒刑1 年2 月。扣案被告甲○○所有供施用之海洛因2 小
    包（淨重0.22公克、空包裝重0.46公克）、1 小包（淨重0.
    08公克、空包裝重0.25公克）、1 小包（淨重0.07公克、空
    包裝重0.18公克），係第一級毒品，爰依同條例第18條第1
    項前段之規定宣告沒收銷燬，至鑑驗耗用之海洛因，既已滅
    失，自無庸為沒收銷燬之諭知，附此敘明。
四、被告甲○○經合法傳喚無正當理由於審判期日不到庭，依法
    不待其陳述而逕行判決。
據上論結，應依刑事訴訟法第369 條第1 項前段、第364 條、第
299 條第1 項前段、第371 條，毒品危害防制條例第10條第1 項
、第18條第1 項前段，刑法第11條、第56條、第47條，判決如主
文。
本案經檢察官陳國全到庭執行職務。
中　　華　　民　　國　　94　　年　　10　　月　  31　　日
                  刑事第六庭    審判長法  官　王憲義
                                      法  官  李璧君
                                      法  官  張盛喜
以上正本證明與原本無異。
如不服本判決應於收受本判決後10日內向本院提出上訴書狀，其
未敘述上訴理由者，並得於提起上訴後10日內向本院補提理由書
狀（均須按他造當事人之人數附繕本）「切勿逕送上級法院」。
中　　華　　民　　國　　94　　年　　10　　月　　31　　日
　　　　　　　　　　　　　　　　　　　書記官  林明威
附錄本件論罪法條全文：
毒品危害防制條例第10條
施用第一級毒品者，處6月以上5年以下有期徒刑。
